【裁判字號】    97,抗,509
【裁判日期】    971120
【裁判案由】    聲請定其應執行刑
【裁判全文】
臺灣高等法院高雄分院刑事裁定           97年度抗字第509號
抗  告  人
即受刑  人  甲○○
                    （現於臺灣高雄第二監獄執行中）
上列抗告人因聲請定其應執行刑案件，不服臺灣屏東地方法院中
華民國97年8 月18日裁定（97年度聲字第1075號），提起抗告，
本院裁定如下：
    主  文
抗告駁回。
    理  由
一、抗告意旨略以：抗告人所涉犯家庭暴力防治法案件共5 案，
    應均有錄音及錄影，並請依刑事訴訟法第100 條第1 項之規
    定請查證檢察官之訊問是否與刑事訴訟法第98、96、44條之
    規定不符；且原5 件判決每次開庭逾14日以後均未更新審判
    程序，且原判決之記載均為子虛烏有之事實，其差異太大，
    均為警察惡整之筆錄，且未給抗告人最後陳述之事實、機會
    ，即予宣判，爰依法提起抗告云云。
二、原審以：(一)聲請意旨略以：受刑人甲○○因違反家庭暴力防
    治法等案件，先後經判決確定如附表所載，應依刑法第53條
    、第51條第5 款，定其應執行之刑，爰依刑事訴訟法第477
    條第1 項聲請裁定定其應執行之刑等語。(二)按數罪併罰，宣
    告多數有期徒刑者，於各刑中之最長期以上，各刑合併之刑
    期以下，定其刑期，但不得逾30年；數罪併罰，有二裁判以
    上者，依第51條之規定，定其應執行之刑，刑法第51條第5
    款及第53條定有明文。(三)查受刑人甲○○因違反家庭暴力防
    治法五罪，經本院先後判處如附表所示之刑，其中如附表編
    號1 、2 所示違反家庭暴力防治法二罪，則經本院以97年度
    聲字第227 號裁定定其應執行之刑為有期徒刑8 月，均已確
    定在案。茲檢察官聲請定其應執行之刑，本院審核卷附判決
    書及臺灣高等法院被告前案紀錄表後認聲請為正當，應予准
    許，並定應執行之刑為有期徒刑1 年5 月等情。
三、經查：本案係定應執行刑裁定，原審定受刑人應執行刑之刑
    度，在各刑中之最長期5 月以上，各刑合併之刑期1 年8 月
    以下，經核與法無違。抗告意旨所指之實體事項，應在各該
    案件事實審審理中提出（簡易判決依刑事訴訟法第449 條第
    1 項規定，不經通常審判程序，但如對於簡易判決有不服者
    ，得上訴於管轄之第二審地方法院合議庭），或係判決確定
    後就各該案件聲請再審、非常上訴之問題；均與本案定應執
    行刑無關，本件抗告，並無理由，應予駁回。
據上論結，應依刑事訴訟法第412 條，裁定如主文。
中    華    民    國    97    年    11    月    20    日
                  刑事第五庭    審判長法  官  曾永宗
                                      法  官  王伯文
                                      法  官  任森銓
以上正本證明與原本無異。
不得再抗告。
中    華    民    國    97    年    11    月    20    日
                                      書記官  廖素珍


司法院資訊處製作；財團法人民間司法改革基金會備份。
